# 请教陈版和各位老师关于合并报表的几个问题

提问人：cwygezj 时间：2018-01-25 15:57:55
陈版及各位老师： 最近在做合并财务报表，遇到几个问题，一直找不到对应的准则解释，特来论坛请教，希望得到你们的帮助，在此先行道谢。问题具体如下： 本单位作为一个企业集团，下属企业较多，共分三级。今年二级和三级企业发生了几个涉及合并报表编制的事项，具体事项和我的疑惑有： 1 、A全资子公司吸收合并了其全资孙公司后， 2017 年度其只需要编制个别财务报表，不再编制合并财务报表，想请问下其个别财务报表的期初数是采用 2016 年度其个别报表的期初数还是 2016 年度其合并报表的期初数？ 2 、B控股子公司 2016 年度有 2 个孙公司甲、乙，其中： 2017 年 10 月，B公司从甲孙公司撤资（减资）、乙孙公司因其他股东股权变化，B公司丧失对乙孙公司的控制权，因此， 2017 年度，B公司也不再需要编制合并财务报表，只需编制个别财务报表，那么问题同上，B公司 2017 年个别财务报表的期初数是采用 2016 年度其个别报表的期初数还是 2016 年度其合并报表的期初数？
同时，B个别财务报表的利润表是否需要包括甲、乙利润表1-9月的数据？ 3 、C全资子公司 2016 年度有 2 个孙公司丙（持股85%，一级母公司持股15%）、丁（持股60%，剩余为外部股东）， 2017 年 1 月，C公司持有丙公司的股权无偿转入一级母公司，其余资产（含对丁公司的股权）、负债全部无偿划转至丙公司，C公司注销。丙公司升级为子公司， 2017 年度需编制合并财务报表，请问合并财务报表的期初数怎么取数？是采用C公司 2016 年度合并财务报表的期初数吗？ 再次感谢，希望得到陈版和各位老师的帮助。

回答人：chenyiwei
1 、为编制集团合并报表目的，A提供的报表的期初数应为其合并报表的期初数，并确保与期末数衔接。 2 、同 1 。B应继续编制合并报表（包含期初合并资产负债表及本期合并利润表、合并现金流量表）。在编制集团合并报表时，B的期初数包括孙公司的期初资产负债表项目金额，利润表和现金流量表包含孙公司1~9月发生额，其中的处置孙公司损益也应当是合并报表口径的金额。 3 、期初数应保持原先的合并结果，本次内部架构重组不影响集团合并的年初数。

提问人：cwygezj 时间：2018-01-27 01:14:21
谢谢陈版的解答，不知这个处理准则上是否有相关的规定？我自己找了很久都没有找到。

回答人：chenyiwei
合并报表编制所遵循的一体性原则就是理论基础。